# 收到工业企业流动资金贷款贴息属于与资产相关还是收益相关？

提问人：小灰灰系暴毛兽 时间：2017-01-09 11:10:42
求助陈版主，不好意思，请教一下。某企业 2015 年收到工业企业流动资金贷款贴息补助 80 万，项目补贴资金分配表上注明是“生产线补助”，当时企业放在递延收益科目核算。 2016 年企业无该生产线的建设，但是确实有贷款，用于补充流动资金，该笔递延收益①是否能一次性结转为营业外收入？②或是必须建设该生产线并验收之后后才根据固定资产折旧年限结转入营业外收入？个人认为，从递延收益转入营业外收入主要关注时点问题和一个结转依据，该笔补助应属于与政府相关，应按照②进行处理；但企业认为，既然有贷款，就应直接全部转入递延。不知道哪种方式更好？

回答人：chenyiwei
区分该贴息是与资产相关还是与收益相关，以及能否计入当期损益，需考虑：（ 1 ）对应的贷款是否确实用于长期资产的购建；
（ 2 ）对应的作为补助对象的贷款利息是否确实已经发生并计入损益（财务费用）。在收到贴息资金时，可以在作为补助对象的利息支出确已发生且计入损益的金额的限度内，将贴息资金转入当期营业外收入，超出部分应予以递延处理。

提问人：小灰灰系暴毛兽 时间：2017-01-09 22:10:06
谢谢陈老师！我是否可以这样理解，如果对应的贷款不是用于长期资产的购建，则是与收益相关，直接计入当期营业外收入；但若是长期资产的购建，且该项目利息支出确已发生并计入财务费用，则未超过利息支出的财政贴息可在当年计入营业外收入，超过利息支出的部分转入递延，即按照资产的使用年限进行摊销？

回答人：chenyiwei
首先，收到贴息时，可以在对应的贷款累计已发生的计入财务费用的利息支出的限度内，直接计入营业外收入。 其次，如有超出部分，则考虑该对应贷款是否用于符合资本化条件的资产的购建并且对应的利息已经资本化，如果是，则以资本化利息金额为限，认定为与资产相关的政府补助，待其转固后在折旧年限内摊销，计入各年度营业外收入。 再次，如还有超出部分，则作为对未来将发生的利息支出的补助，予以递延，根据后续发生的利息支出是资本化还是费用化，相应进行政府补助的性质认定和会计处理。